Inventaris van het archieven van de Nederlandse diplomatieke vertegenwoordigingen in Griekenland (1918) 1975-2012, (1918) 1975-2012
Nationaal Archief, Den Haag
- Ambassade Athene, A
  - Politieke Zaken (PZ), A.5
    - Buitenlandse politiek, A.5.05
      - Grieks-Turkse conflict op en over Cyprus (kwestie Cyprus), 1975 - 2004; 438-445; 7 pakken en 1 omslag
        - 1998 mei - dec., 444; pak
        - 1999 - 2004, 445; pak
      - Buitenlands beleid van Griekenland, 1975 - 2012; 446-448; 1 pak en 2 omslagen
        - 1975 - 1983, 446; omslag
        - 1986 - 1998, 447; pak
        - 1999 - 2012, 448; omslag
      - Het informeren van de minister over het verzoek van de Britse ambassadeur om Nederlandse steun aan de Britse positie in het wapenembargo tegen Argentinië, 1982; 449; omslag
      - Griekse standpunt ten aanzien van de erkenning van de Joegoslavische deelrepublieken en de 'Macedonische kwestie', 1985 - 1992; 450; omslag
      - Griekse positie ten opzichte van de Arabisch boycot-maatregelen, het Midden-Oosten vredes proces en andere gebeurtenissen in het Midden Oosten, 1985 - 1998; 451; omslag
      - Conflict tussen de Verenigde Staten van Amerika en Libië en de crisis in het Middellandse Zeegebied, 1986 - 1989; 452; omslag
      - Betrokkenheid van Griekenland bij de Golfoperaties (oorlog Irak-Iran), 1987 - 1988; 453; omslag
      - Instelling van een Grieks-Nederlandse parlementaire commissie, 1990; 454; omslag
      - Grieks-Italiaans oostelijk Middellandse Zee initiatief, 1991; 455; stuk
      - Samenwerkingsvoorstel van de Benelux en Grieks standpunt inzake de totstandkoming van een Memorandum of Understanding (MoU) 'Open Skies' Pod System, 1992 - 1994; 456; omslag
        Nota bene: Open Skies: verdrag tussen NAVO- en voormalige Warschaupact-lidstaten om wederzijds het luchtruim open te stellen voor elkanders vliegtuigen om foto- en radarbeelden te mogen maken van elkaars territorium om op deze wijze de vrede te bewaren en conflicten te vermijden.
      - Griekse positie ten opzichte van de ontwikkelingen in het voormalig Joegoslavië, 1992 - 1996; 457; pak
      - Koerdische organisaties in Griekenland en de betrekkingen tussen Griekenland en de Koerden en de relatie tot Turkije, 1993 - 1996; 458; omslag
      - Beveiligingsovereenkomst tussen Nederland en Griekenland, 1994 - 1995; 459; omslag
      - Tripartiet overleg Griekenland, Bulgarije en Roemenië over grensoverschrijdende regionale samenwerking, 1995 - 1996; 460; omslag
      - Grieks voorstel voor de oprichting van een multinationale eenheid voor vredesbewaring in de Balkan, 1998; 461; omslag
      - Griekse positie ten opzichte van het conflict in kosovo, 1999 - 2006; 462; pak
    - Internationaal recht, A.5.06
      - Bezoeken aan Griekenland van personen die worden verdacht van oorlogsmisdrijven en de voorbereiding van het Grieks wetsontwerp om uitlevering van gezochte oorlogsmisdadigers mogelijk te maken, 1996 - 1998; 463; omslag
      - Memorandum aan het ministerie over het voorstel tot oprichting van het International Court of the Environment, met bijlagen, 2001; 464; omslag
      - Correspondentie met het ministerie over de oprichting, vestiging en deelname aan zittingen van het Internationaal Strafhof te Den Haag, 2001 - 2003; 465; omslag
      - Correspondentie met het ministerie over de opname van terug- en overnameclausules in bilaterale verdragen, 2003; 466; omslag
    - Mensenrechten, A.5.07
      - Emancipatieontwikkelingen in Griekenland, 1975; 467; omslag
      - Kamervraag van Kamerlid F. Bolkestein over de wenselijkheid dat Griekenland het individueel klachtrecht bij de Europese Commissie voor de rechten van de mens erkent, en de organisatie van de coördinatie van het mensenrechtenbeleid in Griekenland, 1979 - 1981; 468; omslag
      - Griekse standpunt inzake de olieboycot tegen Zuid-Afrika in verband met de apartheidspolitiek aldaar, 1980; 469; omslag
      - Het informeren van het ministerie over minderheden in Griekenland en in de Balkan, 1980 - 2012; 470-471; 1 pak en 2 omslagen
        - 1980 - 1982, 470; omslag
        - 1999 - 2012, 471; pak
      - Mensenrechtensituatie in Griekenland, 1987 - 2000; 472; pak
      - Instructies met betrekking tot het rapporteren over mensenrechten, 1988 - 1999; 473; omslag
      - Griekse positie ten opzichte van de Wereldconferentie tegen Racisme (WCAR) te Durban van 31 augustus - 7 september 2001, 474; omslag
    - Militaire aangelegenheden, A.5.08
      - Het rapporteren aan het ministerie over de repatriëring van militairen en hun gezinsleden van het NAVO schietterrein NAMFI (NATO Missile Firing Installation) te Kreta, alsmede over de berechting van Nederlandse militairen bij NAMFI, 1967 - 1976; 475; omslag
      - Strijdkrachten van Griekenland, 1974 - 1983; 476; omslag
      - Vlootbezoeken van Nederlandse schepen aan Griekenland, 1975 - 1983; 477; omslag
      - Initiatieven van Griekenland inzake wapenbeheersing, 1978 - 1984; 478; omslag
      - Aan- en verkoop van militair materieel door Griekenland, 1979 - 1991; 479-480; 2 pakken
        - 1979 - 1984, 479; pak
        - 1987 - 1991, 480; pak
      - Grieks-Nederlandse defensiesamenwerking, 1984 - 2001; 481-482; 1 pak en 1 omslag
        - 1984 - 1997, 481; pak
          Openbaarheid beperkt tot 01-01-2048
        - 1998 - 2001, 482; omslag
      - Fregatten programma Griekse marine, 1985 - 1997; 483-485; 3 pakken
        - 1985 - 1987 aug., 483; pak
        - 1987 sep. - 1991, 484; pak
        - 1992 - 1997, 485; pak
      - Eventuele levering van militair materieel door Nederland aan Griekse strijdkrachten, 1985 - 2008; 486-487; 2 pakken
        - 1985 - 1997, 486; pak
        - 1998 - 2008, 487; pak
      - Inschakelen van Griekse textielbedrijven voor Nederlandse legerorders, 1986 - 1987; 488; omslag
      - Afstoting van NF-5 straaljagers door Nederland aan Griekenland, 1986 - 1990; 489; omslag
      - Vervulling van de militaire dienstplicht en de behandeling van dienstweigeraars in Griekenland, 1987 - 1996; 490; pak
      - Belangstelling van de Griekse marine voor patrouillevliegtuigen van Fokker, 1988 - 1992; 491; omslag
      - Verslagen over het periodiek overleg van het ministerie met de Marinestaf over vlootbezoeken, 1988 - 1999; 492; pak
      - Standpunt van Griekenland over het voorkomen van illegale wapenexporten in het kader van het nationaal wapenexportbeleid, 1989 - 1991; 493; omslag
      - Afstoting van defensiematerieel door Nederland aan Griekenland, 1989 - 1994; 494; omslag
      - Beschikbaarheid en afstoting van Nederlands defensiematerieel aan andere landen, o.a. Griekenland, 1991; 495; omslag
      - Het rapporteren over het Verdrag inzake Conventionele Strijdkrachten in Europa (CSE-verdrag), 1991 - 1999; 496; omslag
      - (De)militarisering van de Dodecanese eilanden en legeroefeningen op 1 april 1993 op Rhodos, 1993 - 1994; 497; omslag
      - Eventuele levering van smokeless gunpowder aan Cyprus, 1999; 498; omslag
      - Griekse terugtrekking uit (vloot)oefeningen van de NAVO in verband met de verhoudingen met Turkije, 2000 - 2001; 499; omslag
      - Het rapporteren over diverse vlootbezoeken en verslagen van het jaarlijkse overleg met de Marinestaf, 2000 - 2002; 500; omslag
      - Griekse reactie op het Balkansyndroom (verzameling van uiteenlopende gezondheidsklachten van personen die tijdens de Balkanoorlog met verarmd uranium in aanraking kwamen), 2001; 501; omslag
      - Het informeren van het ministerie over jachtvliegtuigen in Griekenland in het kader van het project 'Vervanging F-16', 2001; 502; omslag
      - Militaire wapenleveranties van en aan Macedonië, 2001; 503; omslag
      - Het rapporteren aan het Verenigde Naties (VN)-Wapenregister over Nederlandse en Griekse opgave van conventionele wapens, 2002 - 2004; 504; omslag
      - Het rapporteren over en deelnemen aan de Conferentie over 'brokering' in Oslo van 22 - 24 april 2003, 2002 - 2005; 505; omslag
    - Ontwapening, A.5.09
      - Standpunt van Griekenland tijdens de bijeenkomsten van het zogenaamde vijf continenten initiatief van Argentinië, India, Mexico, Tanzania, Zweden en Griekenland (Groep van Zes) inzake ontwapening, 1985 - 1988; 506; omslag
      - Grieks ontwapeningsvoorstel voor het Grieks-Bulgaars-Turks grensgebied, 1991; 507; omslag
      - Voorstel van de Griekse minister van Defensie tot een ontwapeningsverdrag in de oostelijke regio van de Middellandse Zee, 1994 - 1998; 508; omslag
      - Standpunt van de Griekse regering inzake de Franse en de Chinese kernproeven, 1995; 509; omslag
      - Standpunt van de Griekse regering na de Geneefse ontwapeningsconferentie, het kernstopverdrag en de sancties tegen India en Pakistan in verband met kernproeven, 1996 - 1998; 510; omslag
      - Het rapporteren over nucleaire wapens en wapenbeheersing, 2001 - 2004; 511; omslag
    - Organisaties, A.5.10
      - Europese Unie (EU), A.5.10.1
        - Grieks standpunt in de Europese Unie (EU) met betrekking tot de 'versterkte samenwerking' inzake het Europees octrooibureau (EPO), 1969 - 2010; 512-514; 3 omslagen
          - 1969 - 1980, 512; omslag
          - 2000 - 2005, 513; omslag
          - 2010, 514; omslag
        - Bijeenkomsten van de Conferentie voor Veiligheid en Samenwerking in het Middellands Zeegebied (CVSE), 1975 - 1984; 515; pak
        - Bijeenkomsten van de Europese Politieke Samenwerking (EPS) en het Comité Politique (COPO), 1975 - 1984; 516; omslag
        - Het informeren van het ministerie over de begroting van de Europese Gemeenschappen (EG) en het financieel protocol inzake Griekenland, 1976 - 1983; 517; omslag
        - Verhoudingen tussen Griekenland en de Europese Gemeenschappen (EG) en de Europese Unie (EU), 1977 - 2012; 518-526; 4 pakken en 5 omslagen
          - 1977 - 1984, 518; omslag
          - 1985 - 1989, 519; omslag
          - 1990 - 1991, 520; pak
          - 1992 - 1994, 521; omslag
          - 1995 - 1996 mei, 522; omslag
          - 1996 juni - dec., 523; omslag
          - 1997 - 1999, 524; pak
          - 2000 - 2001, 525; pak
          - 2002 - 2012, 526; pak
        - Verkiezingen voor het Europees Parlement, 1980 - 1985; 527; omslag
        - Deelname van Griekenland aan de Intergouvernementele Conferentie (IGC) over de Europese samenwerking, 1985 - 2004; 528-530; 2 pakken en 1 omslag
          - 1985 - 1996, 528; pak
          - 1997 - 2003, 529; pak
          - 2004, 530; omslag
        - Eventuele toetreding van Turkije tot de Europese Unie (EU) en de Cyprus-problematiek, 1986 - 1997; 531; pak
        - Handel, industrie en werkgelegenheid binnen de Europese Unie (EU), 1986 - 1999; 532; omslag
        - Toetreding van Cyprus tot de Europese Unie (EU), 1986 - 2004; 533-535; 1 pak en 2 omslagen
          - 1986 - 1997, 533; omslag
          - 1998 - 2000, 534; pak
          - 2001 - 2004, 535; omslag
        - Juridische aangelegenheden met betrekking tot Griekenland en de Europese Commissie, 1988 - 1998; 536; omslag
        - Griekse voorzitterschap van de Europese Unie (EU), 1988 - 2003; 537-541; 4 pakken en 1 omslag
          - 1988, 537; pak
          - 1e helft 1994 1993 - 1994, 538; omslag
          - 1e helft 2003 2002 - 2003, 539; pak
          - Europese top Athene op 16 en 17 april 2003 2003, 540; pak
          - 1e helft 2003 2003, 541; pak
        - Verdrag van Maastricht ondertekend op 7 februari 1992 te Maastricht, 1991 - 1993; 542; pak
        - Het informeren van het ministerie over herziening van het Europese Unie (EU)-besluit Landen en Gebieden Overzee (LGO), 1991 - 1999; 543; omslag
        - Het rapporteren over de (toekomstige) betekenis van financiële bijdragen van de Europese Unie (EU) aan Griekenland, 1991 - 2000; 544; omslag
        - Nederlandse voorzitterschap van de Europese Unie (EU), 1991 - 2005; 545-552; 2 pakken en 6 omslagen
          - 2e helft 1991; algemene correspondentie 1991 - 1993, 545; omslag
          - 1e helft 1997; voorbereidend bezoek ministerie van Verkeer en Waterstaat 1996 - 1997, 546; omslag
          - 1e helft 1997; bezoeken aan Athene 1997, 547; omslag
          - 1e helft 1997; rondreis minister-president W. Kok en H. van Mierlo 1997, 548; omslag
          - 1e helft 1997; EU-raad te Amsterdam 1997 - 1999, 549; pak
          - Resultaten waardenconferenties 2004, 550; omslag
          - 2e helft 2004; kick off evenement 6 juli te Athene 2004, 551; pak
          - Voorbereiding van het Nederlands EU-voorzitterschap 2004 - 2005, 552; omslag
        - Steun aan Griekenland uit het Delors II pakket en diverse structuurfondsen, 1992 - 1999; 553; omslag
        - Het voorbereiden van vergaderingen van de Transportraad van de Europese Unie (EU) en het gezamenlijk initiatief van Nederland en Griekenland inzake short sea shipping, en de ondertekening van het wegvervoersovereenkomst tussen de Benelux-landen en de Baltische staten, 1992 - 2001; 554; omslag
        - Nationale parlementaire betrokkenheid in Griekenland bij de besluitvorming van de Europese Unie (EU), 1993 - 1996; 555; omslag
        - Het rapporteren over het tot stand komen van een Douane-Unie (DU) tussen de Europese Unie (EU) en Turkije, 1994 - 1997; 556; omslag
        - Uitbreiding en toekomst van de Europese Unie (EU) en de Griekse positie hierin, 1994 - 2007; 557-559; 2 pakken en 1 omslag
          - 1994 - 1999, 557; pak
          - 2000 - 2004, 558; pak
          - 2004 - 2007, 559; omslag
        - Bilaterale verdragen met betrekking tot de privileges en immuniteiten van Europol-verbindingsofficieren, 1995 - 2003; 560-561; 1 pak en 1 omslag
          - 1995 - 1998, 560; pak
          - 1999 - 2003, 561; omslag
        - Consultaties van het Directoraat-generaal Politieke Zaken (DGPZ) met Griekse bewindslieden over het Gemeenschappelijk Buitenlands- en Veiligheidsbeleid (GBVB), 1998 - 2004; 562; omslag
        - Het rapporteren over eventuele toetreding van Turkije tot de Europese Unie (EU), 1998 - 2004; 563-564; 1 pak en 1 omslag
          - 1998 - 2000, 563; pak
          - 2001 - 2004, 564; omslag
        - Griekse houding ten opzichte van het eventueel instellen van een Europees Voedselagentschap, 1999; 565; omslag
        - Griekse positie ten opzichte van belastingen binnen de Europese Unie, 1999 - 2000; 566; omslag
        - Mogelijke bezwaren van Griekenland tegen de laatste versie van de tekst van het ontwerphandvest Grondrechten van de Europese Unie, 1999 - 2000; 567; omslag
        - Ontwikkelingen in de Griekse opstelling ten aanzien van de Europese Veiligheids en Defensie Beleid (EVDB), 1999 - 2004; 568; pak
          Openbaarheid beperkt tot 01-01-2055
        - Griekse positie ten opzichte van de prioriteiten van landen die het voorzitterschap van de Europese Unie gaan bekleden, 1999 - 2007; 569; omslag
        - Griekse delegatie bij de opening van het European Monitoring Centre on Racism and Xenophobia te Wenen, 2000; 570; omslag
        - Het opstellen door lidstaten van eindejaarsverslagen over goederen, diensten- en kapitaalmarkten zoals is overeengekomen tijdens de Europese Raad in Cardiff van 15 - 16 juni 1998, 2000 - 2001; 571; omslag
        - Politieke steun van Griekenland aan de uitwerking van civiele crisisbeheersing en civiele bescherming dimensies van de Europese Veiligheids en Defensie Beleid (EVDB) tijdens het Europese Unie (EU)-voorzitterschap van Zweden, 2000 - 2001; 572; omslag
        - Uitvoering van het community support framework (CSF) in Griekenland in het kader van steun van de Europese Unie aan minder ontwikkelde landen, 2000 - 2001; 573; omslag
        - Positie van Griekenland bij de onderhandelingen in de Europese Unie (EU) over de nieuwe postrichtlijn/liberalisering, 2001; 574; omslag
        - Grieks-Nederlandse samenwerking in het kader van de Lissabonstrategie, 2001 - 2005; 575; pak
          Nota bene: De strategie van Lissabon is een actie- en ontwikkelingsplan van en voor de Europese Unie (EU),
        - Aangelegenheden inzake verkeer, vervoer en verbindingen die besproken worden in de Europese Unie (EU), 2001 - 2006; 576; omslag
        - Deelname van Griekenland aan de Conventie van de Europese Unie (EU), 2002 - 2003; 577; pak
        - Griekse positie inzake regelgeving van de Europese Gemeenschappen over markttoelating, etikettering en traceerbaarheid van Genetisch Gemodificeerde Organismen (GGO's), 2002 - 2004; 578; omslag
        - Griekse positie in de Raad Economische en Financiële Zaken (Ecofin), 2002 - 2005; 579; pak
        - Justitiële samenwerking binnen de Europese Unie (EU), 2002 - 2010; 580-581; 1 pak en 1 omslag
          - 2002 - 2005, 580; pak
          - 2006 - 2010, 581; omslag
        - Betrekkingen tussen de Europese Unie (EU) en Rusland, 2003 - 2004; 582; omslag
        - Rapportages inzake het Middellandse Zeegebied en Europese samenwerking op het gebied van Justitie- en Binnenlandse Zaken, 2005; 583; pak
        - Het voorbereiden en organiseren van een regionale Justitie Buitenlandse Zaken (JBZ) conferentie in maart 2010 te Athene, 2009 - 2010; 584; pak
        - Griekse visie op de Europese Dienst Externe Optreden (EDEO), 2010; 585; omslag
        - Task Force for Greece (task force Reichenbach) van de Europese Unie (EU) inzake technische assistentie aan Griekenland bij de implementatie van structurele hervormingen en structuurfondsen, 2011 - 2012; 586; pak
      - Raad van Europa (RvE), A.5.10.2
        - Betrekkingen van Griekenland met de Raad van Europa, 1975 - 1981; 587; omslag
        - Standpunt van de Raad van Europa inzake de uitspraak in de zaak Loizidou, 1992 - 2003; 588-589; 2 omslagen
          Nota bene: Zaak van de Grieks-Cypriotische T. Loizidou tegen Turkije; centraal staat de ontzegging van de toegang tot een stuk grond in het noordelijk deel van Cyprus dat door Turkije wordt bezet
          - 1992 - 2000, 588; omslag
          - 2001 - 2003, 589; omslag
        - Initiatieven van de Benelux-landen tot hervorming van de Ontwikkelingsbank van de Raad van Europa, 2001 - 2006; 590; omslag
      - West-Europese Unie (WEU), A.5.10.3
        - Toetredingsprotocol Griekenland tot de West-Europese Unie (WEU), 1984 - 1997; 591; pak
        - Correspondentie met het ministerie over de West-Europese Unie (WEU), 1987 - 2004; 592; omslag
      - Euro-Mediterranean Partnership (EUROMED), A.5.10.4
        - Bijeenkomsten van de Euro-Mediterranean Partnership (EUROMED) in Den Haag in het kader van de tenuitvoerlegging van de Verklaring en Barcelona, 1994 - 2000; 593; omslag
        - Het rapporteren over de Euro Mediterrane samenwerking, 2001 - 2003; 594; omslag
      - Verenigde Naties (VN), A.5.10.5
        - Griekse kandidatuur voor de Verenigde Naties (VN)-Veiligheidsraad en de verhoudingen tussen Griekenland en de VN, 1987 - 2000; 595; omslag
        - Positie van Griekenland tot het Facultatief Protocol bij het VN-verdrag inzake Economische, Sociale en Culturele Rechten, 2001 - 2003; 596; omslag
        - Het beantwoorden van vragen over het Protocol ter bescherming van culturele goederen in het geval van een gewapend conflict in het kader van de United Nations Educational, Scientific and Cultural Organization (UNESCO), 2004 - 2005; 597; omslag
      - Noord-Atlantische Verdragsorganisatie (NAVO), A.5.10.6
        - Bijeenkomsten van de Noord-Atlantische Verdragsorganisatie (NAVO) en de positie van Griekenland, 1971 - 2008; 598-600; 3 pakken
          - 1971 - 1984, 598; pak
            Openbaarheid beperkt tot 01-01-2050
          - 1985 - 2000, 599; pak
          - 2001 - 2008, 600; pak
        - Het rapporteren over het vestigen van nieuwe Noord-Atlantische Verdragsorganisatie (NAVO)-hoofdkwartieren in Larissa en Thessaloniki, 1993 - 1999; 601; omslag
          Openbaarheid beperkt tot 01-01-2075
        - Mogelijke co-locatie voor het Noord-Atlantische Verdragsorganisatie (NAVO) Communications and information System Agency (NACISA) en Shape Technical Centre (STC) te Den Haag, 1994 - 1995; 602; omslag
          Openbaarheid beperkt tot 01-01-2071
        - Vrijwillige Griekse bijdrage aan de financiering van de Rapid Reaction Force (RRF), 1995; 603; omslag
      - Overige organisaties, A.5.10.7
        - Betrekkingen van Griekenland met internationale organisaties, 1961 - 1984; 604; pak
        - Nieuwe Griekse wetgeving inzake de uitoefening van beroepen in Griekenland door buitenlanders in dienst bij organisaties, 1988 - 2000; 605; pak
        - Betrekkingen van Griekenland met de Economische en Monetaire Unie (EMU), 1989 - 1999; 606; omslag
        - Betrekkingen van Griekenland met de Europese Politieke Unie (EPU), 1990 - 1991; 607; omslag
        - Het voorbereiden en bespreken van Wereldhandelsorganisatie (WTO)-conferenties en de Griekse posities hierin, 1993 - 2004; 608; omslag
        - Correspondentie met het ministerie over het toetreden van Israël tot de Western European an other States Group (WEOG), 1999; 609; omslag
        - Het deelnemen door Griekenland aan de Organisatie voor Veiligheid en Samenwerking in Europa (OVSE), 1999 - 2009; 610-611; 1 pak en 1 omslag
          - 1999 - 2005, 610; pak
            Openbaarheid beperkt tot 01-01-2036
          - 2008 - 2009, 611; omslag
            Openbaarheid beperkt tot 01-01-2040
        - Contact tussen Nederland en Griekenland over het gebruik van het European Car and Drivinglicence Information System (EUCARIS), 2000 - 2001; 612; omslag
    - Protocol, A.5.11
      - Correspondentie met het ministerie over het koninklijk huis van Griekenland, 1963 - 1981; 613; omslag
      - Correspondentie met het ministerie over nieuw te benoemen buitenlandse ambassadeurs in Athene, 1965 - 1983; 614; omslag
      - Nationale herdenkingen in Griekenland, 1970 - 1978; 615; omslag
      - Het voorbereiden van het staatsbezoek van koningin Juliana en prins Bernhard aan Kreta van 9 - 10 juli 1978, alsmede een verslag van het bezoek van de president van Panama op 26 en 27 juli 1971 aan Griekenland, 1971 - 1978; 616; omslag
      - Het informeren van het ministerie over de Griekse spelling van Nederlandse benamingen en titulatuur, 1973 - 1997; 617; omslag
      - Correspondentie met het ministerie over ambassadeurs van Griekenland te Den Haag, 1974 - 1984; 618; omslag
      - Het verstrekken van inlichtingen aan de minister voor het beantwoorden van Kamervragen van Kamerlid Van de Spek over het protocol voor gastenlijsten voor Koninginnedagrecepties, 1975 - 1976; 619; omslag
      - Het aanbieden van geloofsbrieven aan de President van de Helleense Republiek Karamanlis en Tsatsos, 1975 - 1982; 620; omslag
      - Het uitreiken van Nederlandse onderscheidingen aan Nederlanders en Grieken, 1975 - 2004; 621-623; 3 omslagen
        - 1975 - 1984, 621; omslag
        - 1993 - 1998, 622; omslag
        - 2002 - 2004, 623; omslag
      - Het voorbereiden van de vakantie te Porto Carras van koningin Juliana en prins Bernhard van 1 - 28 augustus 1978, 1978 - 1979; 624; pak
      - Richtlijnen met betrekking tot staatsbezoeken en berichtgeving over het staatsbezoek van het Spaans koningshuis aan Griekenland van 25 - 29 mei 1998, 1979 - 1998; 625; omslag
      - Het informeren van het ministerie over de restitutie van de versierselen Grootkruis Orde van George I van Griekenland van wijlen mr. D.U. Stikker, voormalig minister van Buitenlandse Zaken, 1980; 626; omslag
      - Het aanbieden van geloofsbrieven van de ambassadeur van Luxemburg te Rome, tevens geaccrediteerd voor Griekenland, bij de Griekse autoriteiten, 1981 - 1983; 627; omslag
      - Het aanbieden van de geloofsbrieven van Nederlandse ambassadeurs in Griekenland, 1985 - 1999; 628; omslag
      - Het verstrekken van inlichten aan het ministerie over nieuw te benoemen Griekse ambassadeurs en ambassadeurs van andere landen in Den Haag, 1988 - 1999; 629; omslag
      - Het indienen van algemene decoratievoorstellen voor het toekennen van Nederlandse koninklijke onderscheidingen, 1994 - 2000; 630; omslag